臺灣高雄地方法院刑事判決　　　　　　　　　　　　　　九十一年度簡字第三二號
　　公　訴　人　臺灣高雄地方法院檢察署檢察官
　　被　　　告　丙○○
　　被　　　告　乙○○
　　右　二　人
　　選任辯護人　康清敬
　　被　　　告　丁○○
右列被告因賭博案件，經檢察官提起公訴（九十年度偵字第一八二六六號），本院認
為宜以簡易判決處刑，逕以簡易判決處刑如左：
    主  文
丙○○共同以賭博為常業，處有期徒刑陸月，如易科罰金，以參佰元折算壹日。緩刑
參年。電動賭博機具「滿貫大亨」柒臺、「超級金明星」捌臺、「皇冠列車」參臺、
「春秋二代」貳臺、「超級雪豹」壹臺、「超世紀賓果」壹台、「賓果（八人座）」
壹台（均含ＩＣ板），賭資新台幣壹仟壹佰元，計分卡壹仟分貳張、伍佰分貳張、貳
佰分柒張、壹佰分壹拾壹張，均沒收。
乙○○共同以賭博為常業，累犯，處有期徒刑參月，如易科罰金，以參佰元折算壹日
。電動賭博機具「滿貫大亨」柒臺、「超級金明星」捌臺、「皇冠列車」參臺、「春
秋二代」貳臺、「超級雪豹」壹臺、「超世紀賓果」壹台、「賓果（八人座）」壹台
（均含ＩＣ板），賭資新台幣壹仟壹佰元，計分卡壹仟分貳張、伍佰分貳張、貳佰分
柒張、壹佰分壹拾壹張，均沒收。
丁○○在公眾得出入之場所賭博財物，處罰金壹仟元，如易服勞役，以參佰元折算壹
日。電動賭博機具「滿貫大亨」柒臺、「超級金明星」捌臺、「皇冠列車」參臺、「
春秋二代」貳臺、「超級雪豹」壹臺、「超世紀賓果」壹台、「賓果（八人座）」壹
台（均含ＩＣ板），賭資新台幣壹仟壹佰元，均沒收。
    事實及理由
一、按刑事訴訟法第四百四十九條第一項規定之案件，檢察官依通常程序起訴，經法
    院訊問，被告自白犯罪，認為宜以簡易判決處刑者，得不經通常審判程序，逕以
    簡易判決處刑；又依此簡易判決所科之刑以宣告緩刑、得易科罰金之有期徒刑及
    拘易或罰金為限。刑事訴訟法第四百四十九條第二項、第三項分別定有明文。查
    本件被告雖經公訴人依通常程序起訴，本院依通常程序審理（本院九十一年度易
    字第一六四六號），經本院訊問被告後，認本件被告合於以簡易判決處刑之要件
    ，依前述刑事訴訟法之規定，得不經通常審判程序，對被告逕以簡易判決處刑，
    本件爰依簡易判決程序審理，合先敘明。
二、本件犯罪事實，除補充「乙○○於民國八十四年間因賭博案件，經本院判處有期
    徒刑二月，甫於八十五年八月二十三日易科罰金執行完畢」外，餘均引用檢察官
    起訴書之記載。
三、上開犯罪事實，業據被告三人於本院調查時坦承不諱，並有高雄市政府警察局臨
    檢現場檢查紀錄一份、照片四張、扣案之電動賭博機具「滿貫大亨」七臺、「超
    級金明星」八臺、「皇冠列車」三臺、「春秋二代」二臺、「超級雪豹」一臺、
    「超世紀賓果」一台、「賓果（八人座）」一台（均含ＩＣ板），賭資一千一百
    元，計分卡一千分二張、五百分二張、二百分七張、一百分十一張足參，是本件
    事證明確，被告三人犯行洵堪認定。
四、查被告丙○○擺設電動賭博機具數量高達二十三臺，且至案發時已經營一月餘，
    顯係藉此為生，而被告乙○○係受雇為賭客開分、洗分、兌換金錢等工作，並賴
    其薪資為生，足見被告二人均係以此為常業，是核被告丙○○、乙○○所為，均
    係犯刑法第二百六十七條之常業賭博罪。被告丁○○所為係犯刑法第二百六十六
    條第一項在公眾得出入之場所賭博罪。又被告丙○○、乙○○就上揭犯行，有犯
    意之聯絡及行為之分擔，皆為共同正犯。再被告乙○○於八十四年間因賭博案件
    ，經本院判處有期徒刑二月，甫於八十五年八月二十三日易科罰金執行完畢，有
    台灣高等法院被告全國前案紀錄表在卷可憑，其於五年內再犯本件有期徒刑以上
    之罪，為累犯，應依刑法第四十七條之規定加重其刑。爰審酌被告丙○○係因貪
    圖小利始罹典章，而被告乙○○擔任店員，係受雇於他人，另被告丁○○係因一
    時失慮，始前往把玩，惡性均非重，犯後均坦承犯行，態度尚可等一切情狀，認
    被告丙○○所為之求刑為適當（另被告乙○○係累犯，所求處最低刑度有期徒刑
    二月尚有未妥），爰分別量刑如主文所示，併分別諭知易科罰金、易服勞役之折
    算標準。又被告丙○○未曾受有期徒刑以上刑之宣告，有台灣高等法院被告全國
    前案紀錄表可參，因一時失慮，偶罹刑典，事後已坦承犯行，深具悔意，經此刑
    之宣告，應知警惕當無再犯之虞，本院認前開對其宣告之刑，以暫不執行為當，
    爰併予宣告緩刑三年，以啟自新。至扣案之電動賭博機具「滿貫大亨」七臺、「
    超級金明星」八臺、「皇冠列車」三臺、「春秋二代」二臺、「超級雪豹」一臺
    、「超世紀賓果」一台、「賓果（八人座）」一台（均含ＩＣ板），賭資一千一
    百元，分別係當場賭博之器具、在賭台及兌換籌碼處之財物，均應依刑法第二百
    六十六條第二項規定宣告沒收。另計分卡一千分二張、五百分二張、二百分七張
    、一百分十一張，為被告丙○○所有，供本件犯罪所用之物，亦均依刑法第三十
    八條第一項第二款宣告沒收之。
據上論斷，依刑事訴訟法第四百四十九條第二項、第三項、第四百五十一條之一、第
四百五十四條第二項、第四百五十五條之一第二項，刑法第二十八條、第二百六十六
條第一項前段、第二百六十七條、第四十七條、第四十一條第一項、第四十二條第二
項、第二百六十六條第二項、第三十八條第一項第二款，罰金罰鍰提高標準條例第一
條前段、第二條，判決如主文。
本案經檢察官甲○○到庭執行職務。
中      華      民      國      九十一      年    七月    二十四    日
                                  臺灣高雄地方法院刑事第四庭
                                      法  官  楊  國  祥
右正本證明與原本無異。
被告丙○○、乙○○部分，不得上訴。
                                      書記官  陳  怡  真
中    華    民    國      九十一      年      七      月      二十四    日
附錄論罪法條
中華民國刑法第二百六十六條
在公共場所或公眾得出入之場所賭博財物者，處一千元以下罰金。但以供
人暫時娛樂之物為賭者，不在此限。
當場賭博之器具與在賭檯或兌換籌碼處之財物，不問屬於犯人與否，沒收
之。
中華民國刑法第二百六十七條
以賭博為常業者，處二年以下有期徒刑，得併科一千元以下罰金。
